# 关于集团内部公司咨询费的会计处理

提问人：晨光沐雪 时间：2020-07-27 11:49:00
求助陈版主：
公司为近两年新成立的高新技术企业，是集团内一子公司，集团公司承诺提供厂房建设咨询、生产制造咨询、设备采购咨询、人员 科技 技术咨询、知识产权咨询 ，提供相应的技术支撑并收取咨询费，金额较大，子公司在支付咨询费时是否可以资本化计入无形资产？如果不能全部资本化，哪一部分可以资本化？谢谢

回答人：chenyiwei
首先，应合理确保该咨询是具有商业实质的、子公司确实需要这些咨询服务，以及咨询服务的作价是公允的。如果不满足这些条件的，应按权益性交易原则处理。
其次，假设满足上述条件，应进一步确定咨询的服务内容是否与特定资产达到预定可使用状态直接相关，且属于使其达到预定可使用状态必不可少的合理支出。在此基础上才可能认可其资本化。
就你所说的情况而言，个人理解相关支出资本化的可能性不大。

提问人：晨光沐雪 时间：2020-07-28 09:15:00
价格实际是公允的，有一个关于专利技术的资产评估报告，评估价值与咨询费总额相近，并提供了一个专利技术清单，清单上列明了可以提供给子公司使用的生产技术专利，但合同列明的咨询项目包括“厂房建设咨询、生产制造咨询、设备采购咨询、人员 科技 技术咨询、知识产权咨询”，由此来看，能否将其计入无形资产-特许权使用费或者无形资产-专有技术使用权呢？

回答人：chenyiwei
按实质重于形式处理。但鉴于无形资产估值有很大不确定性，故建议费用化。